臺灣新北地方法院刑事裁定
                                    111年度撤緩字第108號
聲  請  人  臺灣新北地方檢察署檢察官
被      告  賴俊瑋


上列聲請人因受刑人犯詐欺案件，聲請撤銷緩刑之宣告（111年
度執聲字第568號），本院裁定如下：
    主  文
賴俊瑋之緩刑宣告撤銷。
    理  由
一、聲請意旨略以：受刑人賴俊瑋前因犯詐欺案件，經本院以10
    9年度訴字第766號判處有期徒刑1年2月，緩刑3年，並應向
    檢察官指定之政府機關、政府機構、行政法人、社區或其他
    符合公益目的之機構或團體，提供40小時之義務勞務，而於
    民國109年11月17日確定在案。惟受刑人未依規定於110年2
    月25日、110年5月6日、110年8月9日、110年9月9日、110年
    10月14日、110年11月15日、111年1月7日、111年2月14日、
    111年3月14日至臺灣新北地方檢察署（下稱新北地檢署）觀
    護人室報到。核其行為違反保安處分執行法第74條之2第2、
    4款規定，情節重大，足認其無意遵守保護管束規定，原宣
    告之緩刑難以收其預期效果，爰依同法第74條之3規定聲請
    撤銷緩刑之宣告等語。
二、按受保護管束人在保護管束期間內，應服從檢察官及執行保
    護管束者之命令，對於身體健康、生活情況及工作環境等，
    每月應至少向執行保護管束者報告1 次；受保護管束人違反
    保安處分執行法第74條之2各款情形之一，情節重大者，檢
    察官得聲請撤銷保護管束或緩刑之宣告，保安處分執行法第
    74條之2第2款、第4款、第74條之3第1項分別定有明文。參
    諸保安處分執行法第74條之3規定及立法理由，檢察官聲請
    撤銷受保護管束人之緩刑宣告，係以「違反保護管束期間內
    應遵守之事項，情節重大」為要件，並需考量「保護管束處
    分是否已不能收效」，而上開規定之保安處分係對受處分人
    將來之危險性所為拘束其身體、自由之處置，以達教化之目
    的，緩刑中付保護管束，當屬保安處分之一種，其目的在監
    督受刑人緩刑中之行狀，期能繼續保持善行。倘檢察官認受
    保護管束人違反保護管束期間內應遵守之事項，其情節重大
    者，即得聲請法院撤銷緩刑之宣告，並由法院依職權本於合
    目的性之裁量，妥適審酌其未服從命令或違反負擔之情節是
    否重大，是否已難收其預期之效果，而確有執行刑罰之必要
    。又所謂情節重大，應指受保護管束人或受刑人顯非誠心服
    從命令或履行負擔，而有隱匿或處分其財產、故意不服從或
    不履行、無正當事由拒絕服從或履行，或顯有逃匿之虞等情
    事。
三、經查，受刑人賴俊瑋前因犯詐欺案件，經本院以109年度訴
    字第766號判處有期徒刑1年2月，緩刑3年，並應向檢察官指
    定之政府機關、政府機構、行政法人、社區或其他符合公益
    目的之機構或團體，提供40小時之義務勞務，而於109年11
    月17日確定在案等情，有臺灣高等法院被告前案紀錄表、上
    開刑事判決書各1份在卷可稽。嗣經新北地檢署檢察官以110
    年度執護字第36號，命受刑人應配合執行保護管束（期間自
    109年11月17日起至112年11月16日止），惟受刑人於110年2
    月25日、110年5月6日、110年8月9日、110年9月9日、110年
    10月14日、110年11月15日、111年1月7日、111年2月14日、
    111年3月14日經通知應到案執行保護管束均未遵期報到（11
    0年6月、7月因屬三級疫情警戒期間，由觀護人改以電話查
    證訪談），其間迭經新北地檢署檢察官多次發函督促報到、
    派警至受刑人之住所查訪，均未遵期報到，亦未具狀請假等
    情，有新北地檢署110年3月3日新北檢德管110執護36字第11
    00018891號函、110年5月10日新北檢錫管110執護36字第110
    0045471號函、110年8月11日新北檢錫管110執護36字第1100
    070387號函、110年9月12日新北檢錫管110執護36字第11000
    83144號函、110年10月19日新北檢錫管110執護36字第11000
    96649號函、110年11月17日新北檢錫管110執護36字第11001
    09136號函、111年1月14日新北檢錫管110執護36字第111900
    3665號函、111年1月28日新北檢錫管110執護36字第1119010
    133號函、111年2月16日新北檢錫管110執護36字第11190163
    49號函、上開告誡函之送達證書、新北市政府警察局海山分
    局111年2月18日新北警海刑字第1113946664號函及檢附之查
    訪表、新北地檢署執行保護管束情況訪視報告表等件附卷為
    憑。是受刑人於緩刑付保護管束期間內，已多次未向新北地
    檢署報到並執行保護管束，且屢經告誡仍置之不理，未見改
    善，足認受刑人已違反保安處分執行法第74條之2第2款、第
    4款規定。本院衡酌緩刑宣告之旨，在於給予受刑人悔悟自
    新之機會，受刑人當知所珍惜，切實履行緩刑所附條件，然
    受刑人多次無正當理由拒不配合檢察官之執行指揮，未遵期
    向執行保護管束之新北地檢署觀護人報到，使檢察官及觀護
    人無從對其執行保護管束，足徵受刑人恣意、放任保護管束
    不顧，無視緩刑恩典，並無配合或服從保護管束命令之意，
    非如原宣告緩刑之確定判決所稱「知所警惕」，堪認受刑人
    違反保安處分執行法第74條之2第2款、第4款等應遵守事項
    情節重大。從而，本案依受刑人之具體情形，審酌緩刑制度
    之立法理由，依比例原則綜合衡酌，堪認原宣告之緩刑已難
    收其預期之效果，而有執行刑罰之必要，核與保安處分執行
    法第74條之3第1 項規定相符。是聲請人聲請撤銷受刑人上
    開緩刑宣告，為有理由，應予准許。
四、依刑事訴訟法第476條，保安處分執行法第74條之3第1項，
    裁定如主文。　　
中　　華　　民　　國　　111 　年　　4 　　月　　15　　日
                  刑事第七庭  法　官  劉思吟
上列正本證明與原本無異。
如不服本裁定應於裁定送達後五日內向本院提出抗告狀。
                              書記官  廖俐婷 
中　　華　　民　　國　　111 　年　　4 　　月　　19　　日